臺灣雲林地方法院刑事判決　　　　　　　　 93年度易字第9號
公　訴　人　臺灣雲林地方法院檢察署檢察官
被　　　告　巳○○　男　32歲.
　　　　　　辰○○　男　25歲.
上列被告因竊盜案件，經檢察官提起公訴（92年度偵字第4580號
），及移送併案審理（臺灣雲林地方法院檢察署93年度偵字第95
號、第758 號、第1016號、第1117號、第1277號、第2464號、臺
灣臺中地方法院檢察署94年度偵字第4257號），本院判決如下：
    主  文
巳○○共同連續攜帶兇器竊盜，累犯，處有期徒刑壹年；扣案之
鐵撬、螺絲起子、鐵鎚及切斷器各壹支均沒收。
辰○○共同連續攜帶兇器竊盜，處有期徒刑壹年拾月；扣案之鐵
撬、螺絲起子、鐵鎚及切斷器各壹支均沒收。
    事  實
一、巳○○前於民國88年5 月22日，因竊盜案件，經本院以88年
    度易字第336 號判處有期徒刑9月，緩刑4年確定；又於88年
    9月6日，因竊盜案件，經本院以88年度易字第597 號判處有
    期徒刑10月確定，而前案之緩刑亦經法院裁定撤銷。此2 案
    經入監先後接續執行，而於89年8 月19日假釋出獄付保護管
    束，並於90年1月3日保護管束期滿，未經撤銷假釋而執行完
    畢。
二、詎巳○○仍不知悔改，復意圖為自己不法之所有，並基於概
    括之犯意，獨自或與辰○○共同為下列竊盜行為：
  (一)於92年9月1日凌晨1 時許，獨自在雲林縣斗六市○○路73號
    前之路邊工地，趁無人注意之際，徒手竊取丙○○所租用及
    不詳人所有而置於該工地之氧氣筒2瓶、乙炔1瓶、氧氣帶 1
    組及乙炔表1 個等物品，於得手後將之搬運至雲林縣虎尾鎮
    下溪里大庄1 之16號壬○○所管理之無人居住建築物內（無
    故侵入建築物部分均未據告訴，該建物為壬○○及徐國銘所
    共有，登記在徐國銘之名下）。
  (二)於92年9月5日中午12時許起，迄同年9月17日晚間7時許止，
    連續4次於附表一編號1至4所示之時間，獨自以踰越上址壬○○所管理之建築物庭院大門或由該大門旁之小鐵門進入方
    式，侵入該建築物後（無故侵入建築物部分均未經告訴），
    以其所有客觀上對人之生命、身體構成危險而可供兇器使用
    之鐵撬、螺絲起子、鐵鎚各1 支，將附表一編號1至4「竊取
    財物」欄所示之該建築物鋁門窗或不銹鋼防盜窗等拆下毀損
    後，再以其所有之切割器1 支及上開所竊得之氧氣筒、乙炔
    、乙炔表、氧氣帶等物，將所拆下之鋁門窗及不銹鋼防盜窗
    予以切割分解後，以所騎乘之機車後接小拖車，分批變賣予
    址設雲林縣虎尾鎮○○里○○路267之1號（公訴人誤寫為莿
    桐鄉○○村○○路41巷90號）之不知情舊貨商王永裕及址設
    雲林縣斗六市○○○段保長部小段184之1號不知情之舊貨商
    王高來好各2 次（王永裕及王高來好所涉贓物罪嫌，另經公
    訴人為不訴處分），先後共計竊取該建築物之鋁門窗24個及
    不銹鋼防盜窗共2個，足生損害於壬○○。
  (三)於92年9月25日下午4時許及同年月26日下午3時許，與辰○○基於意圖為自己不法所有之概括犯意聯絡，連續先後2次
    於附表一編號5及6所示之時間及竊盜方式，侵入上址壬○○
    所管理之建築物，共同竊取附表一編號5及6「竊取財物」欄
    所示之該建築物不銹鋼防盜窗共4 個，再予分批變賣予不知
    情之舊貨商子○○○2 次，得款則由巳○○及辰○○均分，
    足生損害於壬○○。嗣於92年10月31日上午10時10分許，巳
    ○○騎乘車號TPV-019 號輕機車進入上址壬○○所管理之建
    築物內欲加油時（巳○○先前有放置油筒於該建築物內），
    為壬○○所發現而報警查獲，並在建築物內扣得該鐵撬、螺
    絲起子、鐵鎚、切斷器各1支、氧氣筒2瓶、乙炔1 瓶、乙炔
    表1個、氧氣帶1組等物品，另循線在王永裕及王高來好所經
    營之資源回收場內發現巳○○及辰○○所竊取之鋁門窗、不
    銹鋼防盜窗等物，因而獲悉上情。
三、又辰○○承續上開竊盜之概括犯意，先後獨自或與林建呈共
    同為下列竊盜行為：
  (一)於92年11月9 日下午某時許，騎乘向其姐夫林建呈所借得之
    車號UAW-185 號輕機車，搭載其向址設雲林縣西螺鎮○○里
    ○○段226之7地號「大益廢鐵回收場」之負責人李輝博所借
    得之編號A761乙炔及編號2775號氧氣筒各1 瓶（該乙炔及氧
    氣筒為李輝博向林良聰所經營之聯展企業行所承租），在雲
    林縣西螺鎮大新里「豐興砂石場」內，以該乙炔及氧氣筒竊
    取乙○○所有之鏈條2 條【約共值新臺幣（下同）14,000元
    】、軸承4 個（約共值17,000元）、不銹鋼網1 件（約值
    23,000 元）， 於得手後，於同年月10日下午5、6時許，將
    上開所竊得之物出售予李輝博（由檢察官另行偵辦）。嗣先
    於同年月10日上午7 時30分許，由乙○○在上開豐興砂石場
    發現辰○○所遺留之乙炔及氧氣筒，又於同年月14日上午9
    時30分許，為乙○○在李輝博所經營之大益廢鐵回收場內發
    現上開被竊之物，因而報警查獲。
  (二)於92年12月21日下午3、4時許，在雲林縣斗六市後火車站臺
    西客運前，見卯○○所有之車號MMH-979 號重機車停放該處
    ，鑰匙未拔下，乃啟動該機車而徒手竊取後，供己代步之用
    。嗣於同年月23日下午5 時許，為警在雲林縣斗六市○○路
    「大雲林保齡球館」前崗哨亭旁，發現該機車而查獲，並扣
    得鑰匙1支。。
  (三)於92年12月28日某時許，在雲林縣斗六市鎮○里○○路○段6
    巷內之地號保庄1 號鐵皮屋屋簷下，徒手竊取庚○○所有之
    雪泥機及製冰機各1台，於同日下午3時許，出售予健發回收
    企業社之負責人蔡良成，得款2,100 元。嗣於93年1月1日上
    午10時許，庚○○發現其所有之雪泥機及製冰機遭竊，經四
    處尋找，於同日下午3 時30分許，在上開蔡良成所經營之健
    發回收場內發現，而循線查悉上情。
  (四)於93年1月23日晚間8時30分許，與林建呈基於犯意之聯絡，
    由林建呈翻越牆垣，進入雲林縣莿桐鄉○○村○○路103之8
    號由丑○○所經營而有人居住之「銘鴻機械廠」內，著手竊
    取丑○○所有之白鐵管2 支，辰○○則手抱林建呈之女兒在
    該工廠外負責把風。嗣林建呈將該白鐵管搬至工廠內之大門
    口附近時，適遇丑○○返回該機械廠發現而查獲，林建呈2
    人因而未能竊得財物。
  (五)於93年2月6日上午10時許，與林建呈基於犯意之聯絡，在雲
    林縣莿桐鄉義和村三和12號前，共同徒手竊取戊○○所有之
    農用手推車1輛，於得手後供己使用。
  (六)於93年2月9日下午2 時許，與林建呈基於犯意之聯絡，前往
    雲林縣莿桐鄉義和村三和29之11號辛○○住處，由辰○○進
    入辛○○之住處，林建呈則在外負責把風（無故侵入住宅部
    分未據告訴），於著手竊取辛○○之鐵線若干時，適為辛○○之友人陳涼洛發現，致未能得逞。
  (七)於93年2 月11日上午11時20分許，又與林建呈基於犯意之聯
    絡，共同騎乘車號UAW-185 號機車後拖上開農用手推車，再
    次前往上址辛○○之住處，著手竊取辛○○之鐵線，但未竊
    得之際，適為陳中山通知辛○○返家而查獲，並扣得上開所
    竊得之手推車1輛（已發還失主戊○○）。
  (八)於93年2月24日晚間8時許，在彰化縣溪洲鄉水尾村濁水溪堤
    防旁之產業道路，以自備鑰匙1 支（未扣案，已滅失），竊
    取鐘偉誠所有之車號KWD-238號重機車1輛，得手後供己代步
    之用。
  (九)於93年2月28日上午9時許，騎乘上開所竊得之車號KWD-238
    號重機車，前往雲林縣莿桐鄉埔子村埔子2號後面空地，徒
    手竊取己○○所有之鐵條約100公斤，將該鐵條搬上機車尚
    未離去之際，為警當場發現逮捕，而悉上情。
  (十)於93年4月9日上午10時許，由後門侵入雲林縣莿桐鄉○○村
    ○○路5 號丁○○住處內（無故侵入住居部分未據告訴），
    竊取丁○○所有之現金40,000元及諾基亞牌6820型行動電話
    1 支，於得手後，將該行動電話出售予址設雲林縣莿桐鄉埔
    子村榮村57之6 號林惠蘭所經營之高一通信行，現金與上開
    手機賣得之款項均花用殆盡。
  (十一)於94年1月9日上午11時許，在臺中市○○區○○路916之3號
    6 樓友人寅○○住處借住時，趁寅○○未注意之際，徒手竊
    取諾基亞3310型、3210型及國際牌之行動電話共3 支，旋於
    得手後變賣得款花用。
四、案經陳志強訴由雲林縣警察局虎尾分局報請臺灣雲林地方法
    院檢察署檢察官偵查起訴，及雲林縣警察局西螺分局、斗六
    分局分別報請該署檢察官偵查後移請併辦，及彰化縣警察局
    北斗分局報請臺灣臺中地方法院檢察署檢察官偵查併辦。
    理  由
一、認定犯罪事實所憑之證據及理由：
  　上開犯罪事實，已經被告巳○○及辰○○於本院審理時全部
    坦白承認，並各有如附表二所示之證據足以佐證，而依該附
    表二所示之補強證據，已足以證明被告上開所為自白之真實
    性，是被告2人此部分之自白，應屬真實而可予採信。
二、論罪科刑之理由：
  (一)查本件扣案之鐵鎚，長約30公分、寬約11公分，握把為木質
    ，榔頭部分為金屬材質；扣案之切割器亦為金屬材質，長約
    41公分，前端有尖銳之噴嘴；扣案之螺絲起子為金屬材質，
    長約19公分、握把約9 公分，為十字型，質地堅硬且尖銳；
    扣案之鐵撬亦屬金屬材質，長約36公分，一端為扁平翹起，
    可撬東西，另一端則有縫隙，可拔鐵釘，呈尖銳狀，此業經
    本院勘驗在卷（見本院卷(一)第190頁背面、第191頁、第263
    頁背面、第264 頁），並有其照片在卷可佐，此等物品均極
    易用以傷人，客觀上均足以對人之身體、生命產生危險，自
    可供作兇器使用無誤。而攜帶兇器竊盜，祇須行竊時攜帶具
    有危險性之兇器為已足，並不以攜帶之初有行兇之意圖為必
    要，亦不以將該兇器自他地攜往行竊地為必要，最高法院62
    年臺上字第2489號判例及臺灣高等法院暨所屬法院74年度法
    律座談會法律問題研討可資參照。
  (二)又刑法第321條之加重竊盜罪，係刑法第320條第1 項之普通
    竊盜罪具備加重條件所構成，其法定刑度較普通竊盜罪為高
    ，關於加重條件之解釋自應從嚴為之。是刑法第321條第1項
    第2款所稱之「門扇、牆垣或其他安全設備」應為限縮之解
    釋，以與同條項第1 款「住宅或有人居住之建築物」等有關
    之門扇、牆垣或其他安全設備，且在社會通常觀念上足認具
    有防盜功能性質之設備始足當之，此有司法院廳刑一字第
    20483 號函、法務部法檢(二)字第0134號函在卷可參。本件
    被害人壬○○所管理之建築物並無人居住，亦無人使用，已
    據被害人壬○○陳明在卷，是該建築物之庭院大門即難認屬
    刑法第321條第1項第2款所指之「門扇」。
  (三)核被告巳○○所為事實二之(一)部分，係犯刑法第320條第1項
    之普通竊盜罪；被告巳○○所為事實二之(二)、(三)部分及被告
    辰○○所為事實二之(三)部分，均係犯刑法第321條第1 項第3
    款之攜帶兇器竊盜罪及刑法第354 條之毀損罪，起訴書認被
    告此部分事實亦構成刑法第321條第1項第2 款之毀越門扇竊
    盜罪，尚有未洽，惟公訴檢察官業已當庭減縮此部分論罪（
    見本院卷(一)第89頁背面）應予敘明。被告辰○○所為事實三
    之(一)、(二)、(三)、(五)、(八)、(九)、(十)、(十一)部分，均係犯刑法第32
    0條第1項之普通竊盜罪；其所為事實三之(四)部分，雖已著手
    竊盜行為之實施，但未生竊得他人財物之結果，犯罪尚屬未
    遂，係犯刑法第321條第2項、第1項第1款、第2款之踰越牆
    垣、於夜間侵入有人居住之建築物竊盜未遂罪；其所為事實
    三之(六)及(七)部分，雖亦已著手竊盜行為之實施，但亦未竊得
    他人之財物，犯罪亦屬未遂，係犯刑法第320 條第3項、第1
    項之普通竊盜未遂罪。
  (四)被告巳○○與辰○○所為事實二之(三)部分，及被告辰○○與
    林建呈所為事實三之(四)、(五)、(六)、(七)部分，均分別具有犯意
    聯絡及行為分擔，均為共同正犯。
  (五)被告巳○○及辰○○各所為之先後多次竊盜犯行，均時間緊
    接，方法相同，均觸犯構成要件相同之罪名，顯分別係基於
    概括之犯意，反覆為之，均為連續犯，依刑法第56條之規定
    ，以一罪論，而被告巳○○及辰○○均應從情節較重之攜帶
    兇器竊盜罪論，並分別加重其刑。
  (六)被害人丙○○於本院審理時已證述，被告巳○○所竊取之氧
    氣筒及乙炔各1 瓶為其所有，其餘未領回之氧氣筒、氧氣帶
    及乙炔表則非其所有，是被告巳○○所為事實二之(一)部分犯
    行，係以一普通竊盜行為，侵害數人之財產法益，觸犯數罪
    名，為同質想像競合犯，應依刑法第55條之規定，從一重之
    普通竊盜罪處斷。另被告巳○○及辰○○所為事實二之(二)、
    (三)部分犯行，均係以竊盜工具拆除被害人壬○○所管理建築
    物之鋁門窗及不銹鋼防盜窗，係以一行為觸犯攜帶兇器竊盜
    罪及毀損罪之罪名，亦為想像競合犯，依刑法第55條之規定
    ，應從較重之攜帶兇器竊盜罪處斷，公訴人認被告所犯上開
    2罪間係牽連犯，尚有未洽，應予敘明。
  (七)起訴書雖未引用刑法第354 條之毀損罪條文，惟起訴事實已
    記載被告巳○○及辰○○毀損壬○○所管理建築物之鋁門窗
    、不銹鋼防盜窗之事實，且被害人壬○○於警詢中已表明毀
    損告訴，並經公訴檢察官當庭表示被告2 人亦涉有此罪嫌，
    應認毀損部分業經起訴，本院自應加予裁判。
  (八)被告巳○○前因2次竊盜罪，經本院先後於88年5月22日、88
    年9月6日以88年度易字第336號、88年度易字第597號分別判
    處有期徒刑9月、10月確定，並於90年1月3日保護管束期滿
    ，未經撤銷假釋而執行完畢，此有臺灣高等法院被告前案紀
    錄表在卷可憑，其前受有期徒刑執行完畢，於5 年內再犯本
    件有期徒刑以上之罪，為累犯，應依刑法第47條之規定遞加
    重其刑。
  (九)審酌被告巳○○曾有竊盜前科，被告辰○○曾有施用毒品送
    觀察、勒戒前科之素行，有其等臺灣高等法院被告全國前案
    紀錄表可憑，均為20幾歲、30幾歲之年青人，身體強壯，不
    思以正當工作，謀取生活所需，卻貪享他人擁有之財物，且
    被告將被害人壬○○所管理建築物之門窗予以破壞，使原本
    良好可用之門窗均成廢鐵，手段惡劣，及被告竊取他人財物
    之價值，致被害人所受之損害，破壞社會秩序之程度，行為
    之次數，及念被告巳○○為高職肄業，被告辰○○為國中畢
    業，教育程度非高，犯後被告巳○○即坦承犯行，態度良好
    ，而被告辰○○於本院審理之初尚否認部分犯行，最後仍坦
    承全部犯行，態度亦稱良好等一切情狀，分別量處被告巳○○有期徒刑1年，被告辰○○有期徒刑1年10月，以示懲儆。
  (十)扣案之鐵撬、螺絲起子、鐵鎚及切斷器各1 支，為被告巳○○及辰○○犯竊盜罪所用之物，且為被告巳○○所有，業據
    被告巳○○陳明在卷，爰依刑法第38條第1項第2款規定宣告
    沒收。另扣案之鑰匙1 支（92年保管字第2323號）雖係被告
    辰○○竊取車號MMH-979 號重機車所用之物，但被告辰○○
    否認為其所有；另被告辰○○用以竊取車號KWD-238 號重機
    車所用之鑰匙1 支，業已滅失，均據被告辰○○供明在卷，
    均不予宣告沒收，併予敘明。
三、適用之法律：
  (一)刑事訴訟法第299條第1項前段。
  (二)刑法第28條、第56條、第321條第1項第3款、第354條、第55
    條、第47條、第38條第1項第2款。
  (三)罰金罰鍰提高標準條例第1條前段。
本案經檢察官甲○○到庭執行職務。
中　　華　　民　　國　　94　　年　　5 　　月　　23　　日
                  刑事第三庭  審判長  法  官  劉  國  賓
                                      法  官  蘇  錦  秀
                                      法  官  廖  國  勝
以上正本證明與原本無異。
如不服本判決，應於判決送達後10日內，向本院提出上訴狀。
                                      書記官  林  汎  柏
中　　華　　民　　國　　94　　年　　5 　　月　　23　　日
附表一：被害人壬○○所管理之建築物遭竊情形
┌──┬────┬────┬───┬─────┬────────────┐
│編號│竊取財物│時    間│行為人│竊盜地點　│竊　盜　之　方　式　　　│
├──┼────┼────┼───┼─────┼────────────┤
│１  │壬○○所│92.09.05│巳○○│雲林縣虎尾│以踰越庭院大門之方式侵入│
│　　│管理之該│中午12時│　　　│鎮下溪里大│該建築物，並以其所有客觀│
│　　│建築物鋁│許      │　　　│庄1之16號 │上對人之生命、身體構成危│
│　　│門窗4個 │　　　　│　　　│壬○○所管│險之鐵撬、螺絲起子、鐵鎚│
│　　│      　│　　　　│　　　│理之建築物│各1支、切割器1個，及先前│
│　　│  　　　│　　　　│　　　│內        │所竊得之乙炔表、乙炔、氧│
│　　│　　　　│　　　　│　　　│    　　　│氣筒等物，將該建築物之鋁│
│　　│　　　　│　　　　│　　　│　　　　　│門窗拆下毀損後，再予以切│
│　　│　　　　│　　　　│　　　│　　　　　│割分解，以所騎乘之機車後│
│　　│　　　　│　　　　│　　　│　　　　　│接小拖車，載運販賣予不知│
│　　│　　　　│　　　　│　　　│　　　　　│情之資源回收業著者  　　│
├──┼────┼────┼───┼─────┼────────────┤
│２  │壬○○所│92.09.08│巳○○│同上　　　│由大門旁之小鐵門侵入該建│
│　　│管理之該│晚間7時 │　　　│　　　　　│築物後，以同上開方式竊取│
│　　│建築物鋁│許    　│　　　│　　　　　│該建築物之鋁門窗　　　　│
│　　│門窗10個│　　　　│　　　│　　　　　│　　　　　　　　　　　　│
├──┼────┼────┼───┼─────┼────────────┤
│３  │壬○○所│92.09.13│巳○○│同上　　　│同上                    │
│　　│管理之該│晚間7時 │　　　│　　　　　│              　　　    │
│　　│建築物鋁│許      │　　　│　　　　　│          　　　　　　　│
│　　│門窗10個│　　　　│　　　│　　　　　│　　　　　　　　　　　　│
├──┼────┼────┼───┼─────┼────────────┤
│４　│壬○○所│92.09.17│巳○○│同上　　　│由大門旁之小鐵門侵入該建│
│　　│管理之該│晚間7時 │　　　│　　　　　│築物後，以同上開方式竊取│
│　　│建築物不│許      │　　　│　　　　　│該建築物之不銹鋼防盜窗　│
│　　│銹鋼防盜│　　　　│　　　│　　　　　│  　　　　　　　　　　　│
│　　│窗2個   │　　　　│　　　│　　　　　│　　　　　　　　　　　　│
├──┼────┼────┼───┼─────┼────────────┤
│５　│壬○○所│92.09.25│巳○○│同上　　　│共同打開大門侵入該建築物│
│　　│管理之該│下午4時 │辰○○│　　　　　│後，以上開巳○○所有之鐵│
│　　│建築物不│許      │　　　│　　　　　│撬、螺絲起子、鐵鎚、切割│
│　　│銹鋼防盜│　　　　│　　　│　　　　　│器及先前所竊得之乙炔表、│
│　　│窗3個   │　　　　│　　　│　　　　　│乙炔、氧氣筒等物，將該建│
│　　│    　　│　　　　│　　　│　　　　　│築物之不銹鋼防盜窗拆下毀│
│　　│　　　　│　　　　│　　　│　　　　　│損後，再予切割分解，以所│
│　　│　　　　│　　　　│　　　│　　　　　│騎機車後接小拖車，載運販│
│　　│　　　　│　　　　│　　　│　　　　　│賣予不知情之資源回收業者│
├──┼────┼────┼───┼─────┼────────────┤
│６　│壬○○所│92.09.26│巳○○│同上　　　│同上                    │
│　　│管理之該│下午3時 │辰○○│　　　　　│              　　　    │
│　　│建築物不│許      │　　　│　　　　　│                  　    │
│　　│銹鋼防盜│　　　　│　　　│　　　　　│              　　　　　│
│　　│窗1個   │　　　　│　　　│　　　　　│      　　　　　　　　　│
└──┴────┴────┴───┴─────┴────────────┘
附表二：認定被告犯罪事實之相關證據
┌───┬──────────────────────┬──────────┐
│事實欄│證                                       據 │證據所在之位置      │
│之編號│                                            │                    │
├───┼──────────────────────┼──────────┤
│二之(一)│1.被告巳○○於警詢、偵查及本院之自白。      │虎尾分局第0000000000│
│      │2.惠來派出所查獲巳○○所持有竊盜工具一覽表。│號警卷第1、11、18、1│
│      │3.乙炔、氧氣筒、乙炔表、氧氣帶之照片3張。   │9頁；雲林地檢92偵458│
│      │4.被害人丙○○之贓物認領保管收據。          │0號卷第12頁；本院卷 │
│      │5.證人丙○○之警詢筆錄、於本院之證述。      │(一)第154、315頁、卷(二)│
│      │                                            │第5、6頁。          │
├───┼──────────────────────┼──────────┤
│二之(二)│1.被告巳○○於警詢、偵查及本院之自白。      │虎尾分局第0000000000│
│      │2.被害人壬○○於警詢、偵查中之指訴。        │號警卷第1至9頁、第11│
│      │3.證人癸○○於警詢中之證述。                │至13頁、第16至29頁；│
│      │4.證人王永裕於警詢、偵查中之證述。          │雲林地檢92偵4580號卷│
│      │5.惠來派出所查獲巳○○所持有竊盜工具一覽表。│第10至14頁、第30至35│
│      │6.被害人壬○○之贓物認領保管收據。          │頁；本院卷(一)第60至61│
│      │7.失竊現場查證書。                          │頁、第90頁、第190至1│
│      │8.現場照片28張。                            │91頁、第263至264頁。│
│      │9.扣案之鐵撬、螺絲起子、鐵鎚、切斷器、乙炔表│                    │
│      │  各1個、氧氣筒2瓶、乙炔1瓶、氧氣帶1組。    │                    │
│      │10.鐵撬、螺絲起子、鐵鎚、切斷器等勘驗筆錄。  │                    │
├───┼──────────────────────┼──────────┤
│二之(三)│1.被告巳○○於警詢、偵查及本院之自白。      │虎尾分局第0000000000│
│      │2.被告辰○○於本院之自白。                  │號警卷第1至9頁、第11│
│      │3.被害人壬○○於警詢、偵查中之指訴。        │至13頁、第16至29頁；│
│      │4.證人癸○○於警詢中之證述。                │雲林地檢92偵4580號卷│
│      │5.證人王永裕於警詢、偵查中之證述。          │第10至14頁、第30至35│
│      │6.惠來派出所查獲巳○○所持有竊盜工具一覽表。│頁；本院卷(一)第60至61│
│      │7.被害人壬○○之贓物認領保管收據。          │頁、第90頁、第190至1│
│      │8.失竊現場查證書。                          │91頁、第263至264頁、│
│      │9.現場照片28張。                            │91頁 、第263至264頁 │
│      │10.扣案之鐵撬、螺絲起子、鐵鎚、切斷器、乙炔表│卷(二)第5頁、第41頁。 │
│      │  各1個、氧氣筒2瓶、乙炔1瓶、氧氣帶1組。    │                    │
│      │11.鐵撬、螺絲起子、鐵鎚、切斷器等勘驗筆錄。  │                    │
├───┼──────────────────────┼──────────┤
│三之(一)│1.被告辰○○於本院之自白。                  │西螺分局0000000000號│
│      │2.證人李輝博於警詢中之證述。                │警卷第1至7頁、第9至 │
│      │3.被害人乙○○於警詢中之證述。　　　        │12頁；本院卷(一)第140 │
│      │4.證人林良聰於警詢中之證述。                │、卷(二)第5頁。       │
│      │5.證人林建呈於警詢中之證述。                │                    │
│      │6.被害人乙○○之贓物認領保管單。            │                    │
│      │7.車號UAW-185號車籍作業系統資料。           │                    │
│      │8.現場照片5張。                             │                    │
│      │9.聯展企業行之對照單、客戶鋼瓶借用清單。    │                    │
├───┼──────────────────────┼──────────┤
│三之(二)│1.被告辰○○於警訊、偵查及本院之自白。      │斗六分局第0000000000│
│      │2.被害人卯○○於警詢中之指訴。              │號警卷第1至5頁、第8 │
│      │3.被害人卯○○之贓物認領保管收據。          │頁；雲林地檢93偵95號│
│      │4.車輛竊盜、車牌失竊資料個別查詢報表。      │卷第8至9頁；本院卷(一)│
│      │5.照片2張。                                 │第53頁、第174頁、卷 │
│      │6.雲林縣警察局車輛協尋電腦輸入單。          │(二)第5頁。           │
│      │7.扣案之鑰匙1支。                           │                    │
├───┼──────────────────────┼──────────┤
│三之(三)│1.被告辰○○於本院之自白。                  │斗六分局第0000000000│
│      │2.被害人庚○○於警詢、偵查中之指訴。        │號警卷第1至2頁、第8 │
│      │3.證人蔡良成於警詢、偵查中之證述。          │頁；雲林地檢93偵726 │
│      │4.雲林縣政府營利事業登記證。                │號卷第11頁、第23頁、│
│      │5.被害人庚○○之贓物認領保管收據。          │第28至29頁；本院卷(一)│
│      │6.查獲現場圖。                              │第91頁、第174頁背面 │
│      │7.雪泥機及製冰機之照片5張。                 │、卷(二)第5頁。       │
│      │8.失竊現場圖。                              │                    │
├───┼──────────────────────┼──────────┤
│三之(四)│1.被告辰○○於本院之自白。                  │斗六分局第0000000000│
│      │2.同案共犯林建呈於本院另案之自白。          │號警卷第1至7頁；雲林│
│      │3.被害人丑○○於警詢、偵查及本院另案之指訴。│地檢93偵758號卷第15 │
│      │4.被害人丑○○之贓物認領保管單。            │至16頁；本院卷(二)第5 │
│      │5.林建呈竊盜案現場勘查圖。                  │頁、第49至51頁。    │
│      │6.竊盜案現場勘查紀錄表。                    │                    │
├───┼──────────────────────┼──────────┤
│三之(五)│1.被告辰○○於本院之自白。                  │斗六分局第00000000號│
│      │2.同案共犯林建呈於警詢、偵查及本院另案之自白│警卷第3、7、12、18、│
│      │3.被害人戊○○於警詢、偵查中之指訴。        │19、21頁；雲林地檢93│
│      │4.被害人戊○○之贓物認領保管收據。          │偵758號卷第9、10頁；│
│      │5.農用手推車之照片2張。                     │本院卷(一)第91頁背面、│
│      │                                            │卷(二)第5、49頁。     │
├───┼──────────────────────┼──────────┤
│三之(六)│1.被告辰○○於本院之自白。                  │雲林地檢93偵758號卷 │
│      │2.同案共犯林建呈於本院另案之自白。          │第16、17頁；本院卷(二)│
│      │3.被害人辛○○於偵查及本院另案中之指訴。    │第5頁、第49頁、第52 │
│      │4.證人陳涼洛於本院另案中之證述。            │頁。                │
├───┼──────────────────────┼──────────┤
│三之(七)│1.被告辰○○於本院之自白。                  │雲林地檢93偵758號卷 │
│      │2.同案共犯林建呈於本院另案之自白。          │第16、17頁；本院卷(二)│
│      │3.被害人辛○○於偵查及本院另案中之指訴。    │第5頁、第49頁、第52 │
│      │4.證人陳涼洛於本院另案中之證述。            │頁。                │
├───┼──────────────────────┼──────────┤
│三之(八)│1.被告辰○○於警詢、偵查及本院之自白。      │雲林地檢93偵1016號卷│
│      │2.被害人鐘偉誠之父午○○於警詢中之指訴。    │第10、13、15至21、23│
│      │3.雲林縣警察局車輛協尋（尋獲）電腦輸入單2紙 │、24頁；本院卷(一)第92│
│      │4.被害人午○○之贓物認領保管單。            │、264頁、卷(二)第5頁。│
│      │5.車籍作業系統-查詢認可資料。               │                    │
│      │6.車輛竊盜、車牌失竊資料個別查詢報表。      │                    │
│      │7.機車照片4張。                             │                    │
├───┼──────────────────────┼──────────┤
│三之(九)│1.被告辰○○於警詢、偵查及本院之自白。      │斗六分局第0000000000│
│      │2.被害人己○○於警詢中之指訴。              │號警卷第1至6頁；雲林│
│      │3.被害人己○○之贓物認領保管單。            │地檢93偵1016號卷第7 │
│      │4.現場照片9張。                             │頁、第21至23頁。    │
├───┼──────────────────────┼──────────┤
│三之(十)│1.被告辰○○於警詢、本院之自白。            │斗六分局第0000000000│
│      │2.被害人丁○○於警詢中之指訴。              │號警卷全卷；本院卷(二)│
│      │3.證人林惠蘭於警詢中之證述。                │第5頁。             │
│      │4.被害人丁○○之贓物認領保管單。            │                    │
│      │5.手機之包裝外盒照片1張。                   │                    │
│      │6.販賣手機之切結書1紙。                     │                    │
│      │7.手機之照片2張。                           │                    │
├───┼──────────────────────┼──────────┤
│三之(十一)│1.被告辰○○於警訊及本院之自白。            │臺中地檢94偵4257號卷│
│      │2.被害人寅○○於警詢中之指訴。              │第8至12頁；本院卷(二) │
│      │                                            │第34頁背面、第42頁。│
└───┴──────────────────────┴──────────┘
【附錄本案論罪科刑法條全文】
刑法第321條：
 犯竊盜罪而有左列情形之一者，處六月以上、五年以下有期徒刑
：
一  於夜間侵入住宅或有人居住之建築物、船艦或隱匿其內而犯
    之者。
二  毀越門扇、牆垣或其他安全設備而犯之者。
三  攜帶兇器而犯之者。
四  結夥三人以上而犯之者。
五  乘火災、水災或其他災害之際而犯之者。
六  在車站或埠頭而犯之者。
前項之未遂犯罰之。
刑法第354條：
毀棄、損壞前二條以外之他人之物或致令不堪用，足以生損害於
公眾或他人者，處二年以下有期徒刑、拘役或五百元以下罰金。
